【裁判字號】    90,裁,557
【裁判日期】    900727
【裁判案由】    請求照價收買承佃耕地
【裁判全文】
最  高  行  政  法  院  裁  定                      九十年度裁字第五五七號
    聲  請 人    甲○○
                 乙○○
右聲請人因請求照價收買承佃耕地事件，對本院中華民國八十九年四月二十七日八十
九年度裁字第○○六○六號裁定，聲請再審。本院裁定如左：
    主  文
再審之聲請駁回。
再審訴訟費用由聲請人負擔。
    理  由
按當事人對於本院所為之裁定聲請再審，必須原裁定具有行政訴訟法第二百七十三條
第一項（修正前第二十八條）所列各款情形之一者，始得為之，此觀之同法第二百八
十三條準用第二百七十三條之規定殊明。本件聲請人因請求照價收買承佃耕地事件，
不服本院八十六年度判字第二三○九號判決（下稱原判決），於前訴訟程序以其有修
正前行政訴訟法第二十八條第一款之情形，提起再審之訴。原裁定以：按再審之訴應
於二個月內提起之。前項期間，自判決送達時起算，其事由發生在後或知悉在後者，
自發生或知悉時起算。修正前行政訴訟法第二十九條定有明文。又依修正前行政訴訟
法第二十八條第一款之事由提起再審之訴者，並無同法第二十九條第二項後段之適用
，良以原判決適用法規有無錯誤，其事由於判決效力發生時，即已存在，而當事人於
收受判決之送達時，即已知悉，自不生發生在後或知悉在後之問題，本院著有六十一
年裁字第二十三號判例。經查聲請人係於民國八十六年九月二十七日收受原判決，此
有郵務送達證書附於該案卷可稽。聲請人提起再審之訴之期間，應自八十六年九月二
十八日起算，扣除在途期間四日，迄至八十六年十二月一日即已屆滿二個月，聲請人
遲至八十八年八月三十一日始提起再審之訴，亦有本院加蓋於訴狀上收文戳記所載日
期可考，顯已逾越上開法定不變期間。雖聲請人主張其於八十八年八月七日以後才知
悉再審事由，並未逾期云云，揆諸前開判例意旨聲請人之抗辯自無可採，因而駁回聲
請人在前訴訟程序之訴。殊無所適用之法規與應適用之現行法規相違背，或與解釋判
例有所牴觸情形，難認原裁定有適用法規顯有錯誤情事，聲請人仍執詞主張應自其發
現新證物而知有再審之事由時起算，認原裁定有修正前行政訴訟法第二十八條第一款
之再審事由云云，顯非有理，應予駁回。又原裁定係以本件已逾法定再審期限，不得
提起再審之訴，為裁判基礎。聲請人茲仍就實體上有所爭執，並以法務部八十三年一
月二十八日法八三律字第○二○一七號函、行政院八十三年七月九日台八十三內字第
二六四九七號函及司法周刊第八五九期為其新發見之證物，主張原裁定有修正前行政
訴訟法第二十八條第十款之再審事由，惟經核與原裁定認定聲請人收受原判決之日期
毫無關涉，縱令予以斟酌，仍不能使聲請人受較有利益之裁判，亦不合於修正前行政
訴訟法第二十八條第十款規定之情形，聲請人據該款聲請再審，亦無理由，應予駁回
。據上論結，本件再審之聲請為無理由，爰依行政訴訟法施行法第二條、行政訴訟法
第二百八十三條、第二百七十八條第二項、第一百零四條、民事訴訟法第九十五條、
第七十八條、第八十五條第一項前段，裁定如主文。
中    華    民    國     九十        年      七      月     二十七      日
                    最 高 行 政 法 院  第 三 庭
                                審 判 長 法  官      徐  樹  海
                                         法  官      吳  錦  龍
                                         法  官      吳  明  鴻
                                         法  官      鄭  淑  貞
                                         法  官      林  家  惠
右  正  本  證  明  與  原  本  無  異
                                         法院書記官  阮  桂  芬
中    華    民    國     九十        年      七      月     二十七      日


司法院資訊處製作；財團法人民間司法改革基金會備份。
